

경청하는 개발자 김의빈



Contact

**** 010-9971-4238

≥ ats36574@gmail.com

Channel

Github: https://github.com/JoeCP17

Blog : https://joecp17.tistory.com/

Backend

Java

Spring

Introduction

항상 배우기 위해 경청하고 의견을 수용할 줄 알며 끊임없는 질문을 통해 발전해나가는 **백엔드 개발자** 입니다.

프로젝트에서 웹과 앱 서비스의 기획,개발 경험을 가지고 있습니다. 그 중 주로 웹 서비스의 **백엔드**와 **데브옵스**의 개발을 담당하였습니다.

사람들과 협업 하며, 함께 개발하는 것을 좋아합니다. 프로젝트는 혼자가 아닌 함께 만들어야 한다 생각하기에, 팀원들 간의 지속적인 커뮤니 케이션을 하며 의견을 이끌어내어 문제를 해결했습니다.

Skills

• Language : Java, Python, C , JavaScript

• Framework : Spring boot, Django, Flask, Node.js

• Data : MySQL, MongoDB, Elasticsearch

• DevOps : AWS, Docker, Prometheus, Grafana, Kibana

Project experiences

Teecher 팀 프로젝트(2022.04 ~ 진행중)

스쿨버리(Schoolvery)

Position : Back-end

배달비가 비싸진 현대사회, 기숙사에 사는 학생들을 타겟으로하여 교내에서 같이 배달을 시키고 배달비를 공유하는 어플리케이션 서비스

<u>소개</u>

[담당한 기술스택] Backend : Springboot

[Spring security, hateoas, MySQL, Querydsl,

Jpa, log4j2, slf4j, jackson, jjwt, Openapi 3.0, h2, lombok, mockito, junit, Rest Docs]

DevOps : Docker, Prometheus, Grafana

DataBase : MySQL

etc : Swagger, Github, Slack-API

Contribution

• Springboot를 이용한 User & School REST API 제작

경청하는 개발자 김의빈 1

User

- 유저의 간편한 로그인을 위한 소셜 로그인 **서비스 구축**
- Jwt를 활용해 로그인시 **유저 토큰 발급**
- 유저의 학교 인증을 위한 **학교 이메일 인증 서비스 구축**
- 유저의 비밀번호 보안을 위해 AES128을 활용한 **단방향 암호화**

School

- 유저의 학교 목록 CRUD 구축
- 유저와 학교간의 **데이터 공유 파이프라인 구축**
- API의 수월한 관리를 위해 Swagger를 활용한 API 문서화
- Github를 활용한 협업 진행
 - o issue를 활용한 개발 진행 중 생긴 이슈 및 진행 상황 공유
 - Git convention을 통한 Commit message & Branch 관리
- Grafana, Prometheus, AlertManager를 사용한 모니터링 시스템 구축
 - ∘ Docker container의 process & memory 관리를 위한 모니터링 시스템 구축
 - 。 Slack을 활용한, API서버 활성화 알람 서비스 구축

졸업작품 프로젝트 (2022.02 ~ 2022.05)

내 손을 잡아

Position: Back-end, DevOps

공공기관 유기견 분양, 가정분양 서비스를 하나로 통합한 모바일 어플리케이션 서비스

■ [담당한 기술스택] Backend : Springboot

[MySQL-Driver, junit5, OpenAPI3.0, lombok, JdbcTemplate]

DevOps: Docker, Prometheus, Grafana

Server : RDS-MySQL etc : Swagger, Slack-API

Contribution

- Springboot를 이용한 REST API 구현
 - 가정 분양, 유저 로그인과 회원가입에 사용할 **REST API** 구현
 - 가정분양 게시판
 - 게시물 생성, 삭제, 수정, 조회 REST API 구현
 - User
 - 유저 회원가입, 로그인에 사용할 **REST API 구현**
 - 。 API의 수월한 관리를 위해 Swagger를 활용한 API 문서화
- Grafana, Prometheus, AlertManager를 사용한 모니터링 시스템 구축
 - ∘ Docker container의 process & memory 관리를 위한 모니터링 시스템 구축
 - 。 AlertManager & Slack-API를 활용한, API서버 활성화 알람 서비스 구축
- Docker를 사용한 개발 및 배포 전체 환경 구축
 - \circ 수월한 배포를 위해 **Docker-compose**를 활용한 컨테이너 배포 환경 구축
- RDS를 활용한 MySQL 데이터베이스 구축
 - 。 어플리케이션에 필요한 데이터베이스 모델링 작업 진행 및 데이터베이스 구축
- 공공기관 유기동물 데이터 Open API 연동
 - 。 <u>경기 데이터드림</u>에 올라와 있는 유기 동물 보호 현황 Open API 연결 작업 진행
- System architecture , Project 진행 상황 정리

경청하는 개발자 김의빈 2

- 팀원들의 의견을 정리하며 System architecture 작성 및 수정을 통한 프로젝트 방향성 정리
- 팀원들과의 지속적인 소통을 통한 당일 회의록 정리, 앞으로 해야 할 내용 순서에 대한 진행 순서 교통 정리

성남 AI & ChatBot 실리콘밸리 프리인턴십(2022.02 ~ 2022.03)

책정보 검색 웹 서비스

Position: Back-end, DevOps

책 표지 텍스트를 분석해, 카테고리, 책 제목, 글쓴이, 출판사, 인터넷 판매가를 알려주는 웹 서비스

<u>소개</u>

■ [담당한 기술스택] Backend : Flask

DevOps : Docker, Prometheus, Grafana, Kibana

Crawling : Selenium

Data : MongoDB, Elasticsearch

WSGI : gunicorn

Contribution

- Flask를 이용한 REST API 구현
 - 이미지가 들어왔을 때, 해당 이미지를 텍스트로 변환하여 데이터 결과를 반환해주는 **REST API** 구현
 - 。 Flask를 이용해 MongoDB와 Elasticsearch의 데이터 공유 파이프 라인 구축
- Selenium을 활용한, 책 정보 데이터 크롤링
 - 。 교보문고를 통해 데이터 베이스 구축에 필요한 데이터 크롤링 진행
- Grafana, Prometheus, Kibana를 사용한 모니터링 시스템 구축
 - Docker container의 process & memory 관리를 위한 모니터링 시스템 구축
 - 。 원활한 elasticsearch의 데이터 관리를 위한 Kibana 구축
- Docker를 사용한 개발 및 배포 전체 환경 구축
 - ∘ MongoDB, elasticsearch 컨테이너의 서비스 시작 전, 데이터 공유 파이프 라인이 있는 API 컨테이너의 선 실행을 방지하기 위해 health-check로 컨테이너 실행 순서 조정
- Elasticsearch 데이터 검색 기능 구축
 - 책 제목 텍스트를 이용해 텍스트 제목을 가진 데이터 검색 기능 구축
- MongoDB를 활용한 DB 구축
 - 수집한 데이터 셋을 컨테이너 빌드업이 되었을 때 DB & Collection 자동 생성 시스템 구축

Education

2020.03 ~ 2023.02 성결대학교 컴퓨터 공학과 (동일계열 편입)

2022.03 ~ **Teecher** - 실리콘밸리 개발자 멘토링 프로그램

• 현직 실리콘밸리 Lead급 개발자의 멘토링 프로그램

경청하는 개발자 김의빈 3